【裁判字號】    94,交簡上,6
【裁判日期】    950207
【裁判案由】    公共危險
【裁判全文】
福建金門地方法院刑事判決            94年度交簡上字第6 號
上訴人即被告  甲○○
上列上訴人即被告因公共危險案件，不服本院金城簡易庭中華民
國94年10月25日第一審判決（94年度城交簡字第19號，聲請簡易
判決處刑案號：福建金門地方法院檢察署94年度偵字第202 號）
，提起上訴，本院判決如下：
    主      文
上訴駁回。
    事      實
一、甲○○前曾於民國93年11月24日晚間7 時許，因酒後駕車觸
    犯公共危險案件，經本院於94年4 月28日判處有期徒刑二月
    確定。竟仍於93年12月21日晚間9 時許，在金門縣金城鎮「
    三七五ＫＴＶ」飲用高梁酒後，明知其已不能安全駕駛動力
    交通工具，仍駕駛李姿誼所有車號ＷＺＨ－７２８號輕型機
    車，沿環島北路由金城往金沙方向行駛，嗣為警於同日晚間
    9 時30分許，在環島北路后盤往瓊林路段前攔檢查獲，並測
    得其呼氣酒精濃度值為每公升一點五六毫克。
二、案經金門縣警察局移送福建金門地方法院檢察署檢察官偵查
    後聲請以簡易判決處刑。
    理      由
一、前揭犯罪事實，業據被告甲○○於警詢、偵查及本院審理時
    均坦承不諱，並有酒精濃度測試單、測試、觀察職務報告、
    車籍查詢資料等件附卷可稽，足證被告前開自白核與事實相
    符，堪以採信。本件事證明確，被告犯行洵堪認定。
二、又被告前曾於93年11月24日晚間7 時許，因酒後駕車觸犯公
    共危險案件，經本院於94年4 月28日判處有期徒刑二月確定
    ，再於93年12月21日晚間9 時許，觸犯本件公共危險犯行，
    經查被告於本院審理時自承：前一案機車是伊本人的，本案
    因為是跟朋友借的機車，所以一定要騎去還，是臨時狀況，
    不是一開始就決定酒後要騎車等語（見本院卷第21頁）。足
    認被告前後二次酒後駕車並非基於概括犯意為之，與前案即
    無連續犯之裁判上一罪關係，非前案確定判決效力所及。
三、核被告所為，係犯刑法第185 條之3 之公共危險罪。原審審
    酌被告於服用酒類後，已達不能安全駕駛動力交通工具之程
    度，仍貿然騎車上路，其對用路人之生命、身體及財產法益
    漠視之態度甚明，且其呼氣測試酒精濃度值為每公升一點五
    六毫克，已超出法定標準每公升零點五五毫克三倍以上等一
    切情狀，適用刑事訴訟法第449 條第1 項前段、第454 條第
    2 項，刑法第185 條之3 、第41條第1 項前段，罰金罰鍰提
    高標準條例第2 條規定，量處有期徒刑六月，併諭知易科罰
    金之折算標準。本院更審酌被告前已因酒醉駕車被取締並移
    送偵查，仍不知警惕，更於本院審理到庭時，滿臉通紅，陳
    稱今天開庭前也有喝酒，原住民有飲酒之習慣，伊係原住民
    ，養成每日喝酒習慣，足見其缺乏自制反省能力。按法律並
    未禁止人民飲酒，而是在酒後不能安全駕駛動力交通工具時
    ，禁止酒醉駕車，因此被告以其係原住民，養成喝酒習慣以
    合理化自己酒醉駕車之行為，再犯可能性高等一切情狀，本
    院因認原審認事用法，均無違誤，量刑亦稱妥適。被告上訴
    意旨稱兩案請併案審理，認原審量刑過重，均無理由，應予
    駁回。
據上論斷，依刑事訴訟法第455 條之1 第1 項、第3 項、第371
條、第368 條，判決如主文。
本案經檢察官席時英到庭執行職務。
中    華    民    國    95    年    2     月    7     日
                刑事庭  審判長法  官  康樹正
                              法  官  魏玉英
                              法  官  林鈺琅
上為正本證明與原本無異。
不得上訴。
                              書記官  周怡青
中    華    民    國    95    年    2     月    7     日
附錄本案論罪科刑法條全文：
刑法第一百八十五條之三：
  服用毒品、麻醉藥品、酒類或其他相類之物，不能安全駕駛動
  力交通工具而駕駛者，處一年以下有期徒刑、拘役或三萬元以
  下罰金。


司法院資訊處製作；財團法人民間司法改革基金會備份。
